# 非全资子公司回购自己的股份，合并层面如何处理？

提问人：一云 时间：2019-06-29 00:00:38
陈老师：
非全资子公司某年通过集中竞价方式回购了一部分自己的股份，形成库存股，那母公司在编制合并报表时，对这部分库存股也要列示在：“减 库存股” 那一行吗？
一云

回答人：chenyiwei
合并报表层面对子公司持有的母公司股份，也应列作库存股。根据《企业会计准则第 37 号——金融工具列报（ 2017 年修订）》第二十六条：“回购自身权益工具（库存股）支付的对价和交易费用，应当减少所有者权益，不得确认金融资产。库存股可由企业自身购回和持有，也可由企业集团合并财务报表范围内的其他成员购回和持有。”
如果是子公司回购其自身股份，则合并报表层面不列作库存股。这种情况下合并报表层面的会计处理原则等同于收购少数股权或者在不丧失控制权前提下部分处置子公司股权。

提问人：一云 时间：2019-06-30 11:25:17
陈老师：那母公司合并层面应将子公司在回购时点、回购股份所享有的净资产份额与支付的回购款之间的差额调整资本公积或留存收益，对吧？

回答人：chenyiwei
是。